臺灣板橋地方法院刑事判決　　　　　　　　　　　　九十一年度易字第三四三三號
　　公　訴　人　臺灣板橋地方法院檢察署檢察官
　　被　　　告　乙○○　男　二.
右列被告因竊盜案件，經檢察官提起公訴（九十一年度偵字第二○八○二號），本院
判決如左：
    主      文
乙○○攜帶兇器竊盜，未遂，處有期徒刑伍月，如易科罰金，以佰元折算壹日。緩
刑貳年。
扣案螺絲起子、扳手各壹支，均沒收。
    事      實
一、乙○○（無前科紀錄）意圖為自己不法之所有，於民國（下同）九十一年十月二
    十四日凌晨一時餘，持其所有於客觀上足對人之生命、身體、安全構成威脅，具
    有危險性之螺絲起子、扳手各一支，無故侵入丙○○原居住之位於臺北縣土城市
    ○○路○段三十三巷一號二樓之建築物（於九十一年三月三十一日發生地震後因
    該屋傾斜受損，丙○○及其家人乃搬離，故該處已非屬住宅或有人居住之建築物
    ，且大門已損壞，惟其內仍留有部分物品未遷移）內，並翻動、尋找該建築物內
    之物品，斯時鄰人甲○○（住臺北縣土城市○○路一三五巷十六號一樓）因發覺
    有異音，乃前來查看，並將乙○○逮捕且報警處理，乙○○乃未得逞，警方獲報
    於同日二時十分許到場，並當場自乙○○身上查扣前開螺絲起子、扳手各一支。
二、案經丙○○訴由臺北縣政府警察局土城分局移送臺灣板橋地方法院檢察署檢察官
    偵查起訴。
    理      由
一、訊據被告乙○○坦承於前開時間攜帶螺絲起子、扳手各一支進入上開建築物內翻
    動屋內物品，嗣經證人甲○○逮捕一事，惟矢口否認有被訴之竊盜犯行，辯稱：
    伊僅係入內看看而已，並非欲竊取物品云云。
二、經查：
（一）右開犯罪事實，業據告訴人丙○○於警訊及檢察官偵查中指訴不移（見臺灣板
      橋地方法院檢察署九十一年度偵字第二○八○二號卷〈下簡稱偵卷〉第十五頁
      、第二十八頁背面、第二十九頁正面），並經證人甲○○於警訊及本院審理中
      詳述發現、逮捕被告之上開過程（見偵卷第十六頁及本院九十一年十二月十三
      日審判筆錄）。
（二）被告進入該屋時之際係淩晨一時餘，此業為被告所供承，該時應屬睡眠時段，
      惟被告竟於斯時攜帶螺絲起子、扳手各一支進入該因地震受損經遷居而無人所
      在之建築物內，且翻動其內之物品，則所辯僅係入內看看云云，核與常情相悖
      ，所辯無非圖卸之詞，自無足採信。
（三）此外，復有扣案螺絲起子、扳手各一支，足資佐證。
三、從而，本案事證已臻明確，被告乙○○之犯行洵堪認定，自應依法論科。
四、查螺絲起子、扳手於客觀上足對人之生命、身體、安全構成威脅，係具有危險性
    之兇器，而被告乙○○持螺絲起子（長二十二．四公分）、扳手（長十三．七公
    分），侵入告訴人原居住之位於臺北縣土城市○○路○段三十三巷一號二樓之建
    築物（於九十一年三月三十一日發生地震後因該屋傾斜受損，告訴人及其家人乃
    搬離，故該處已非屬住宅或有人居住之建築物，且大門已損壞，惟其內仍留有部
    分物品未遷移）而著手竊盜物品惟未得逞，核其所為係犯刑法第三百零六條第一
    項之無故侵入建築物罪、刑法第三百二十一條第二項、第一項第三款之攜帶兇器
    竊盜未遂罪，被告所為上開二罪間，有方法、結果之牽連關係，應依刑法第五十
    五條之規定，從一重之刑法第三百二十一條第二項、第一項第三款之罪處斷，被
    告著手竊盜而未得逞，係未遂犯，爰依刑法第二十六條前段之規定按既遂犯之刑
    減輕之；至於公訴人雖認被告侵入告訴人之住處而竊盜未得逞之犯行，係觸犯刑
    法第三百二十一條第二項、第一項第一款之於夜間侵入住宅或有人居住之建築物
    竊盜未遂罪名，惟被告所侵入之處所固係告訴人及其家人原居住之住宅，惟於九
    十一年三月三十一日發生地震後因該屋傾斜受損，告訴人及其家人乃搬離該處，
    此業據告訴人於檢察官偵查中陳述無訛（見偵卷第二十八頁背面、第二十九頁正
    面），則該屋斯時顯非尚屬住宅或有人居住之建築物，故被告雖於夜間侵入其內
    竊盜未遂，亦不符合刑法第三百二十一條第二項、第一項第一款之構成要件，而
    僅成立刑法第三百零六條第一項之無故侵入建築物罪，是公訴人所認容有未洽，
    惟其基本社會事實同一，本院自應加以審理，並變更該部分之起訴法條（刑法第
    三百二十一條第二項、第一項第一款）。爰審酌被告乙○○貪圖一己之私利而為
    本案犯行之犯罪動機、目的、手段、無前科紀錄、智識程度（高職畢業）、所生
    危害及犯罪後之態度等一切情狀，量處如主文所示之刑，並諭知如易科罰金之折
    算標準，以資懲儆。未查被告未曾受有期徒刑以上刑之宣告，此有臺灣高等法院
    檢察署刑案紀錄簡覆表在卷足憑，本院認被告受此偵、審訴訟程序（含羈押）及
    刑之宣告等教訓，當益知警惕，應無再犯之虞，所宣告之刑以暫不執行為適當，
    爰併宣告緩刑二年，以啟自新，以勵來茲。
五、扣案螺絲起子、扳手各一支，係供被告為本案犯罪所用之物，且係被告所有，業
    據其供明無誤，爰依刑法第三十八條第一項第二款之規定宣告沒收。
據上論斷，應依刑事訴訟法第二百九十九第一項前段、第三百條，刑法第三百零六條
第一項、第三百二十一條第二項、第一項第三款、五十五條、第二十六條前段、第四
十一條第一項前段、第七十四條第一款、第三十八條第一項第二款，罰金罰鍰提高標
準條例第一條前段、第二款，判決如主文。
本案經檢察官曾文鐘到庭執行職務。
中      華      民      國      九十一      年    十二    月   二十七   日
                                      臺灣板橋地方法院刑事第五庭
                                          法  官  陳  鴻  清
右正本證明與原本無異。
如不服本判決，應於判決送達後十日內，向本院提出上訴狀。
                                          書記官  林  蔚  然
中      華      民      國      九十二      年     一     月     三     日
附錄本案論罪科刑法條全文：
刑法第三百零六條：
無故侵入他人住宅、建築物或附連圍繞之土地或船艦者，處一年以下有期徒刑、拘役
或三百元以下罰金。
無故隱匿其內，或受退去之要求而仍留滯者，亦同。
刑法第三百二十一條：
犯竊盜罪而有左列情形之一者，處六月以上、五年以下有期徒刑：
一、於夜間侵入住宅或有人居住之建築物、船艦或隱匿其內而犯之者。
二、毀越門扇、牆垣或其他安全設備而犯之者。
三、攜帶兇器而犯之者。
四、結夥三人以上而犯之者。
五、乘火災、水災或其他災害之際而犯之者。
六、在車站或埠頭而犯之者。
前項之未遂犯罰之。
